臺灣高等法院臺中分院刑事判決
111年度上訴字第2271號
上  訴  人  
即  被  告  黃玉霖
選任辯護人  宋範翔律師（法扶律師）
上列上訴人即被告因毒品危害防制條例案件，不服臺灣臺中地方
法院110年度訴字第838號，中華民國111年8月11日第一審判決（
起訴案號：臺灣臺中地方檢察署110年度偵字第10788號），提起
上訴，本院判決如下：
    主  文
上訴駁回。
　　犯罪事實
一、黃玉霖明知甲基安非他命係毒品危害防制條例所列管之第二
    級毒品，不得持有、販賣，竟意圖營利，基於販賣第二級毒
    品之犯意，於民國110年2月23日（起訴書誤載為20日)起，
    在網際網路UT聊天室使用暱稱「有人找嗨嗎？」之帳號，刊
    登暗示販賣毒品訊息，經檢舉人A1（真實姓名年籍詳卷）瀏
    覽後於同年月27日向警察機關提出檢舉，警方要求由A1喬裝
    為毒品買家，與黃玉霖聯繫當面交易毒品，A1遂與黃玉霖在
    聊天室內聯繫、互加line成為好友，自同年月28日起，A1以
    暱稱「sesven」之代號，透過line通訊軟體，與暱稱「Rick
    y」之黃玉霖開始聯絡，討論交易毒品之內容（包括可否試
    用、價格等買賣細節）。嗣於同年3月7日，黃玉霖在臺中市
    后里區某處，以新臺幣（下同）1萬元之代價，向真實姓名
    年籍不詳暱稱「龍」之成年男子，販入甲基安非他命毒品約
    2公克，並與喬裝之毒品買家A1相約於同月12日14時50分許
    ，在臺中市○○區○○○路000號全家便利商店前，於警方之監控
    下，黃玉霖交付甲基安非他命毒品1小包予A1，同時由A1當
    場交付現金2,500元予黃玉霖，交易完成後，A1再將上開甲
    基安非他命毒品（淨重0.2710公克，鑑餘淨重0.2666公克）
    交付予警方（上述過程因A1欠缺交易毒品之意思，而屬未遂
    行為）。復經警循線於同年月24日13時34分許，持搜索票在
    臺中市○○區○○路0段0000巷00號查獲黃玉霖，並扣得黃玉霖
    與A1聯絡毒品交易使用之OPPO牌手機1支，及其另案為供己
    施用第二級毒品所持之甲基安非他命1包（毛重約0.4公克，
    驗餘淨重0.1650公克）及吸食工具及相關物品（吸食器1組
    、玻璃管4支、磅秤1台、鏟管5支、夾鏈袋1包等物）。
二、案經臺中市政府警察局大甲分局報告臺灣臺中地方檢察署檢
    察官偵查起訴。
    理  由
一、關於證據能力之說明：
  ㈠、辯護意旨對於偵訊筆錄記載被告黃玉霖（下稱被告）自白
      本案交易毒品甲基安非他命獲利新臺幣（下同）1,250元
      等情（110年度偵字第10788號《下稱偵卷》第180頁），認
      筆錄文字內容並非被告之真意。惟經本院勘驗偵訊影音檔
      案之結果，足證檢察官訊問被告時語氣平和，並未誘導其
      如何回答，筆錄記載要旨與被告回答內容並無不符（勘驗
      結果見本院卷第83至84頁），上述相關自白之證據能力並
      無疑義，先予敘明。
　㈡、被告以外之人於審判外之言詞或書面陳述，除法律有規定
      者外，不得作為證據；又被告以外之人於審判外之陳述，
      雖不符合同法第159條之1至第159條之4之規定，但經當事
      人於審判程序同意作為證據，法院審酌該言詞陳述或書面
      陳述作成時之情況，認為適當者，亦得為證據。當事人、
      代理人或辯護人於法院調查證據時，知有第159條第1項不
      得為證據之情形，而未於言詞辯論終結前聲明異議者，視
      為有前項之同意，刑事訴訟法第159條第1項及第159條之5
      分別定有明文。本案以下採為判決基礎之證據，其性質屬
      被告以外之人於審判外之陳述而屬傳聞證據者，檢察官、
      被告及辯護人於本院準備程序及審判程序，均表示沒有意
      見等語（本院卷第81頁、第183至188頁），且未於言詞辯
      論終結前聲明異議，本院審酌上開傳聞證據作成時之情況
      ，核無違法取證及證明力明顯過低之瑕疵，為證明犯罪事
      實所必要，亦認為以之作為證據為適當，得逕依上述規定
      作為證據。
　㈢、關於非供述證據之證據能力：
　　⒈按誘捕偵查，依行為人原有無犯罪之意思，可分為犯意誘
      發型之誘捕偵查（實務稱「陷害教唆」），及機會提供型
      之誘捕偵查（實務稱「釣魚偵查」）。前者，是具司法警
      察權者對本無犯意或犯罪傾向之行為人誘其犯罪，基此取
      得之證據，因嚴重違反刑罰預防目的及正當法律程序原則
      ，自無證據能力；後者，乃具司法警察權者對隱藏潛在犯
      意者，以強化其犯意或提供機會使其實施犯罪，於暴露犯
      罪事證時，再予逮捕、偵辦。於此情形，倘具司法警察權
      者誘捕偵查之方式及強度，並未對行為人造成過當之壓力
      或誘因而促使其犯罪，亦無其他違反法定程序情事，則純
      屬偵查犯罪技巧之範疇，並無故意入人於罪之教唆犯意，
      復與憲法基本人權之保障無違，亦有公共利益維護之必要
      性，其因此蒐集之證據，自得容許作為證據使用（最高法
      院111年度台上字第2623號判決意旨參照）。查本案證人A
      1係配合警方將被告約出來交易毒品，交易過程亦經警方
      全程監控，縱A1個人並非偵查犯罪之機關，然誘捕被告之
      過程既受警方監視控制，即屬警方調查之手足延伸，亦應
      受前揭刑事訴訟法關於證據能力規定之限制，先予敘明。
      辯護人於本院準備程序時稱：在A1接觸被告之前，被告沒
      有販賣毒品的意思，被告係遭陷害教唆（本院卷第21至29
      頁、第80頁），並主張被告因此所交付予A1再由警方扣案
      之甲基安非他命並無證據能力等語（見原審卷第177-178
      頁）。然查本案並非因陷害教唆而查獲被告交易犯行（詳
      後理由欄二、㈠、㈡、㈢所述），A1是配合警方對被告實施
      誘捕偵查取得證物甲基安非他命1包，屬合法之誘捕偵查
      所取得之物證，依前揭最高法院判決意旨，具有證據能力
      。
　　⒉關於A1所提供網際網路UT聊天室與暱稱「有人找嗨 嗎？」
      之對話紀錄截圖照片2張（偵卷第151頁），辯護人雖指其
      擷取內容不完整，欠缺證據能力（本院卷第81頁）。惟查
      此對話內容顯示被告與A1在UT聊天室取得聯繫、談論交易
      情形，是經由客觀電磁紀錄所呈現，乃兩人原始對話之原
      貌，非屬供述證據，無刑事訴訟法第159條第1項規定傳聞
      法則之適用，且上述UT聊天室紀錄足以證明本案交易事實
      之緣由，至於兩人間與毒品交易有關之詳細對話內容，是
      透過line通訊方式為之，並經本院擷取完整之line對話擷
      圖在卷（本院卷第95至161頁），line之通訊內容與上述U
      T聊天室對話相互參佐，使雙方聯絡之聯絡過程、談話細
      節更加清楚明確，不致因斷章取義而出現事實認定之誤差
      ，是辯護人主張排除證據能力一節並非可採。又本院所引
      用之上述及其餘非供述證據，均與本件事實具有自然關聯
      性，且核屬書證、物證性質，又查無事證足認有違背法定
      程式或經偽造、變造所取得等證據排除之情事，復經本院
      依刑事訴訟法第164條、第165條踐行物證、書證之調查程
      序，堪認均有證據能力。
二、認定犯罪事實所憑之證據及理由：
    訊據被告固於原審及本院審理時固坦承於上揭時間，在UT聊
    天室使用「有人找嗨嗎 ？」之暱稱，由A1與其聯繫後，雙
    方於上揭時間、地點交易甲基安非他命等情，惟矢口否認有
    何販賣第二級毒品未遂犯行，辯稱：我使用「有人找嗨嗎？
    」暱稱沒有要販賣毒品的意思，A1和我聯繫的時候我也沒有
    販賣毒品的意思，我給A1甲基安非他命沒有賺取價差或量差
    等語，另辯護意旨略以：被告向上手暱稱「龍」之成年男子
    ，購買甲基安非他命是為自行施用，未賺取差價交付予A1，
    無營利的意圖，且被告在UT聊天室上想交同志朋友，因警方
    安排的證人A1主動引誘教唆而為警查獲，本案屬「陷害教唆
    」之類型，請為無罪諭知。然查：
  ㈠、被告於上揭時間，在UT聊天室使用「有人找嗨嗎？」之暱
      稱，由A1與其聯繫後，雙方於上揭時間、地點交易甲基安
      非他命等情，業據被告於警詢、偵查、原審審理中均坦承
      不諱，核與證人A1於原審審理中之證述相符，並有A1與被
      告之LINE對話紀錄翻拍照片、UT聊天室對話紀錄翻拍照片
      、被告與A1交易現場照片、衛生福利部草屯療養院110年3
      月26日草療鑑字第1100300384號鑑驗書在卷可憑，復有第
      二級毒品甲基安非他命1包（驗餘淨重0.2666公克）扣案
      可佐。另經本院調取被告行動電話，從中擷取被告與「se
      ven」（即A1暱稱）、「龍」（即被告毒品上手）之完整l
      ine通訊聯絡的擷圖畫面(本院卷第95至161頁），及經本
      院囑警向UT網路聊天室查詢本案被告以「有人找嗨嗎」及
      證人A1以「不差的哥」為代號彼此間聯絡之完整文字對話
      及傳訊內容，而經集景網路科技有限公司111年11月11日
      函覆稱：「上述函復資料查無文字對話紀錄可供回復，僅
      保留網友登錄聊天室時之登入IP位置」，又依該公司所提
      供之登入時間與暱稱對照表顯示：被告是從110年2月23日
      起開始至2月28日止以「有人找嗨嗎？」登入UT聊天室（
      本院卷第171至173頁），證人A1於原審證稱被告從110年2
      月20日起以「有人找嗨嗎？」暱稱登入上述網站，應是記
      憶錯誤所致，起訴書所載被告自110年2月20日起登入網站
      之事實應予更正。上述關於兩人聯絡、毒品交付之時、地
      、聯絡情形等事實首堪認定。
　㈡、被告辯稱其沒有販賣毒品的意思，係遭陷害教唆云云，然
      查：證人A1於原審審理時證稱：我在UT聊天室上看到被告
      刊登販賣毒品的訊息，因此於110年2月27日晚上向大甲分
      局檢舉，我知道被告有毒品是因為他使用的暱稱，我看到
      被告的暱稱是「有人找嗨嗎」，所以就鎖定這個人，「嗨
      」在聊天室就代表毒品的意思，「有人找嗨嗎」就是有沒
      有人在找毒品的意思，我覺得販賣毒品是不對的，所以就
      先到警察局檢舉被告，大甲分局說先做筆錄，再報檢察官
      指揮，隔天就叫我將被告約出來，約在下午見面面交，他
      們要全程蒐證，我跟被告約在全家便利商店交易完，等到
      雙方都離開後，我就跟大甲分局的人碰面並將毒品交給他
      們帶回去化驗，之後我就回去了，我是在警察的監視下完
      成交易，我跟被告對話的聊天室是同志聊天室，我個人不
      是同志，我有在UT聊天室做廣告系統，所以我會上去看，
      「找嗨」在聊天室裡的人都看得出來，就是問有沒有人要
      找毒品的意思，也有可能是單純找人一起出來玩，但機率
      很低，這種情形會一直打字做自我介紹，但我從110年2月
      20日（按正確日期應是「23日」）就每天晚上都一直看到
      這個暱稱出現，就不是單純找人出來玩等語（見原審院卷
      第278至288頁）。依上述證詞，證人A1是看見被告以具有
      販賣毒品意思之暱稱後，即報警檢舉並配合警方進行誘補
      偵查。
　㈢、辯護意旨雖以「嗨」的意思是同志朋一起施用毒品及從事
      性事、玩樂之意，而「有人找嗨嗎」意指要尋求同志朋友
      一起玩樂，並非提供毒品之意思。惟查：
　　　⒈由UT聊天室之對話內容顯示A1先問被告：「請問跟你調
        的話1g多攝（意指「多少」）」，被告回覆稱：「去賴
        聊嗎？」（偵卷第151頁），接著雙方自110年2月28日
        開始以line通訊軟體聊天（2月28日以後被告未繼續以
        「有人找嗨嗎」在UT聊天室登入，見本院卷第173頁）
        ，而觀諸兩人之line對話內容如下：（2月28日）證人A
        1問先被告是否是「UT那位」，被告說「是」，A1問價
        格，被告說「我要問，我沒有賣，是你剛才密我才跟你
        聊」，接著雙方討論拿毒品的方式，被告表示「我拿的
        是圈外人的，東西比較純，價位高一點」，A1再稱「大
        概多少，1g的話」，被告回「我前天拿4800，原價5000
        」，A1再稱「可試嗎？我在UT被騙過，買到冰糖」，被
        告回「拿到東西你可以直接拆開試，就不會有假」等語
        ，被告建議可以買「半份」，被告問是否可以「換照」
        ，A1說我不是鴿子（意指警察），怕什麼，相互稱明天
        再約，於凌晨5時30分結束談話，到了晚上10點28分開
        始聊天，A1約週四（3月4日）見面拿毒品。3月2日被告
        主動問證人是否在忙，A1無回應。3月3日、3月5日，被
        告問又打「？」聯絡證人，A1無回應。3月6日A1說「明
        天我離開合歡山，到台中約4至5點，下班可以找你嗎」
        ？A1說先買半份，並與被告約見面的時間。A1說明天放
        假可以好好玩一下，被告說「不讓我去看看嗎」，A1說
        還沒有約到，被告說「我也要去」。3月7日凌晨再約，
        A1頻催促，被告說會儘量趕。被告向A1說我再跟我哥問
        ，A1說我週三後再跟你拿吧(此期間被告在3月7日有跟
        暱稱「龍」之人聯絡表示「哥，我要更多」，並於下午
        8時跟「龍」表示「拿到了，5個」)。3月10日(週三)被
        告又主動聯絡A1，A1說我週五（3月12日）放假再給你
        拿。3月11日（週四）A1主動聯絡被告，相約明天見，
        被告說可以，並稱「我要看你玩」。3月12日兩人約在
        全家超商見面（即本案被告交付毒品之時間），被告問
        A1「你有約到弟弟了？」，A1稱「還沒，有約一個等他
        下班要去他家玩，23歲」。（兩人交付、收受毒品之後
        ），3月22日被告主動問A1：「你還有要拿？」因為過
        兩天我要去勒戒了。A1回答：「我看明天有沒有人陪我
        玩」，3月23日A1說「約不到人，我下午先不要好了」
        ，被告說：「等我勒戒回來，約一個半月」。後來A1又
        表示約到人了，要買「1錢」。3月24日(被告遭逮捕日)
        兩人持續聯繫交易的內容，A1並問被告「明天你要一起
        玩他嗎」並傳照片再收回，被告回答「感覺不是我的菜
        ，你玩開心點」，A1問被告「你要一起玩嗎」，被告答
        「我很久沒約玩了」，A1說「趁進去前，玩一波啊」，
        A1後續問「你不是已經拿到了，怎麼那麼久，再不回我
        要進去了哦」(此際約在被告遭警逮捕的時候)，此有被
        告與A1之line聯絡紀錄在卷可稽（本院卷第95至161頁
        ）。
　　　⒉由上述被告與證人A1聯絡的情形觀之，A1先在UT聊天室
        直接問被告：「請問跟你調的話1g多攝（意指「多少」
        ）」，被告回覆稱：「去賴聊嗎？」，兩人才進行後續
        以line進行詳細對話，未再於UT聊天室內對話，可見A1
        開宗明義即表示想購毒，而非相約見面玩樂。再就A1前
        揭證述內容可知，「找嗨」一詞在UT同志聊天室中即暗
        指找毒品之意，與上述聯絡對話相符，證人A1所述自屬
        可信，足見被告於使用「有人找嗨嗎？」暱稱登入UT聊
        天室時，已有販賣毒品之意思。又證人與被告相約的過
        程，A1雖有表達自己是雙性戀(有結婚，且有小孩，要
        趁太太去上班時出來找同性「玩」)，被告也曾表達想
        要看A1「玩」，兩人有出現類似同志間之談話內容，然
        而由雙方的聯絡內容觀之，被告始終認為A1是要約其他
        的男子出來玩所以需要毒品，且交談過程對於毒品之品
        質、價格，可否試用等細節均詳細談論，兩人多日的聯
        繫過程，並非全然是A1積極的表達需求，被告曾經多次
        主動與A1聯絡，問他要不要拿，甚至在自己進去勒戒之
        前，還提醒被告「要不要拿，不然要一個半月我才能出
        來」，可見被告確實自始具有販賣毒品的意思，本案係
        合法之誘捕偵查而非陷害教唆，應堪認定。
　㈣、再按販賣毒品者，其主觀上須有營利之意圖，且客觀上有
      販賣之行為，即足構成，至於實際上是否已經獲利，則非
      所問（最高法院93年度台上字第1651號判決意旨參照）。
      我國查緝毒品之施用或販賣一向執法甚嚴，對於販賣毒品
      者尤科以重度刑責，又販賣毒品既係違法行為，當非可公
      然為之，亦無公定價格，且容易分裝並增減分量，而每次
      買賣之價量，可能隨時依雙方關係深淺、資力、需求量及
      對行情之認知、來源是否充裕、查緝是否嚴謹、購買者被
      查獲時供述購買對象之可能風險之評估等情形，而異其標
      準，非可一概而論，是販賣之利得，誠非固定，除非經行
      為人詳細供出各次所販賣之毒品之進價及售價，且數量俱
      臻明確外，實難查得其交易實情，且販賣毒品係重罪，且
      毒品量微價高，取得不易，若非有利可圖，一般人當無甘
      冒重度刑責而提供毒品給他人可能，是其販入之價格必較
      售出之價格低廉，而有從中賺取買賣價差或量差牟利之意
      圖及事實，應屬合理之認定，縱使販賣之人從價差或量差
      中牟利方式雖異，其意圖營利之非法販賣行為，均屬有償
      行為，苟被告無利潤可圖，衡情應無冒遭供出來源而被查
      緝法辦之風險，而使他人取得毒品之理，況被告於偵查中
      亦自承：本案0.2公克賣25,00元，大約賺1,250元等語（
      見偵卷第180頁），辯護意旨雖辯稱此部分記載與被告回
      答之真意不符，惟經本院勘驗偵訊影音檔案之結果，足以
      確認筆錄記載之真實性，已如前述，被告之自白與前揭事
      證相符，是本案犯行對被告而言，確屬有利可圖，被告確
      有從中獲利之意圖甚明。被告於本院審理中始改辯稱其並
      未賺取量差或價差云云，並不足採。
  ㈤、縱上所述，本案事證明確，被告犯行足堪認定，應依法論
      科。
三、論罪科刑及駁回上訴之理由：
  ㈠、A1係配合警方實施誘捕偵查，且取得被告交付之甲基安非
      他命後，即交由警方扣案，足認其並無購買毒品之真意，
      事實上不能完成毒品交易，是僅能論以未遂犯。是核被告
      所為，係犯毒品危害防制條例第4條第6項、第2項之販賣
      第二級毒品未遂罪。
  ㈡、被告持有第二級毒品之低度行為，為販賣第二級毒品未遂
      之高度行為所吸收，不另論罪。
  ㈢、被告前因販賣第二級毒品案件，經本院以102年度上訴字第
      1359號判決應執行有期徒刑7年，於108年12月4日縮行期
      滿執行完畢出監，此有臺灣高等法院被告前案紀錄表在卷
      可查（本院卷第56頁），並有臺灣臺中地方檢察署102年
      度執字第12470號執行卷宗足供參佐，被告於有期徒刑執
      行完畢後，5年內故意再犯本案有期徒刑以上之罪，為累
      犯，且所執行完畢之前案與本案均為販賣毒品案件，顯見
      被告對行罰反應力不佳，於本案加重最輕本刑，亦無過苛
      ，爰依刑法第47條第1項規定，除法定刑為無期徒刑部分
      依法不得加重外，其餘部分加重其刑。
  ㈣、被告本案為未遂犯，應依刑法第25條第2項規定，就法定刑
      為無期徒刑部分，減輕其刑，其餘部分則與上開累犯加重
      事由，依法先加後減之。
  ㈤、被告固於偵查中稱：本案毒品來源係向暱稱「龍」之人購
      買等語。然經原審函詢臺中市政府警察局大甲分局及臺灣
      臺中地方檢察署是否有因被告供述毒品來源而查獲其他共
      犯或正犯，其回函均以：並未查獲毒品來源暱稱「龍」之
      人，此有臺灣臺中地方檢察署110年7月20日中檢謀良110
      偵10788字第1109068686號函、臺中市政府警察局大甲分
      局110年7月16日中市警甲分偵字第1100018814號函暨所附
      員警職務報告書在卷可稽（見原審卷第155頁、第157-159
      頁），自無從依毒品危害防制條例第17條第1項規定，減
      輕或免除其刑。
  ㈥、按刑法第59條所規定之酌量減輕其刑，必其犯罪另有特殊
      之原因、環境或背景，在客觀上足以引起一般之同情，且
      於法律上別無其他應減輕或得減輕其刑之事由，認即予以
      宣告法定最低度刑猶嫌過重者，始有其適用。此所謂法定
      最低度刑，固包括法定最低本刑，惟遇有其他法定減輕之
      事由者，則應係指適用其他法定減輕事由減輕後之最低度
      刑而言。倘被告別有其他法定減輕事由者，應先適用法定
      減輕事由減輕其刑後，猶認其犯罪之情狀顯可憫恕，即使
      科以該減輕後之最低度刑仍嫌過重者，始得適用刑法第59
      條規定酌量減輕其刑（最高法院111年度台上字第246號判
      決意旨參照）。查，被告本案販賣第二級毒品犯行，依上
      揭累犯及未遂犯規定先加後減輕其刑後，最輕本刑為有期
      徒刑5年1月以上，衡酌被告販賣第二級毒品甲基安非他命
      ，助長毒品流通，危害社會治安及國民健康，已無量處最
      輕本刑猶嫌過重之情形存在，爰不再依刑法第59條規定減
      輕其刑，附此敘明。
  ㈦、原審法院因認被告罪證明確，適用前揭論罪科刑法律規定
      ，以行為人之責任為基礎，審酌：被告販賣第二級毒品甲
      基安非他命，惟經A1配合警方實施誘捕偵查而未遂之犯罪
      手段、所生危害，然被告未坦承犯行，犯後態度上無從為
      有利於被告之認定，兼衡其除上開構成累犯之前科以外之
      素行、於原審審理中自陳高職畢業之智識程度、從事製造
      業之生活狀況（原審卷第320頁），量處被告有期徒刑5年
      3月，並就沒收部分說明：「⑴扣案之毒品1包，係被告販
      賣予A1再交由警方扣案，並經鑑定為第二級毒品甲基安非
      他命，應依毒品危害防制條例第18條第1項前段定規定，
      宣告沒收銷燬；⑵扣案之OPPO手機1支，係被告所有，並供
      其為與A1聯繫本案販賣毒品事宜所用之物，此據被告於原
      審審理中坦承不諱（見原審卷第312頁），應依毒品危害
      防制條例第19條第1項之規定宣告沒收；⑶被告以2,500元
      販賣甲基安非他命予A1，A1當場交付2,500元現金予被告
      ，縱使本案因A1係配合警方實施誘捕偵查而僅能論以未遂
      ，然被告實際上仍有獲得上開犯罪所得，自應依刑法第38
      條之1第1項前段、第3項規定宣告沒收，於全部或一部不
      能沒收或不宜執行沒收時，追徵其價額」等情。原判決上
      述認事用法及沒收均無違誤，亦已參考刑法第57條所定各
      審酌事項，並無違背罪刑相當原則，應予維持。被告仍執
      前詞，以其無販賣毒品意思、遭陷害教唆而交付毒品云云
      請求判決無罪，為無理由，應予駁回。
據上論結，應依刑事訴訟法第368條，判決如主文。
本案經檢察官蔡仲雍提起公訴，檢察官郭靜文到庭執行職務。
中　　華　　民　　國　　111 　年　　12　　月　　15　　日
            刑事第二庭   審判長法　官　何  志  通
                               法　官  石  馨  文
                               法　官  黃  玉  齡 
以上正本證明與原本無異。
如不服本判決應於收受送達後20日內向本院提出上訴書狀，其未
敘述上訴理由者，並得於提起上訴後20日內向本院補提理由書狀
（均須按他造當事人之人數附繕本）「切勿逕送上級法院」。因
疫情而遲誤不變期間，得向法院聲請回復原狀。 
                               書記官  李  妍  嬅 

中　　華　　民　　國　　111 　年　　12　　月　　16　　日